# 请教陈版主，应收账款核销问题

提问人：wasyd 时间：2018-03-25 18:31:47
前期一笔应收款项 100 万 计提坏账准备 20 万 本期进行核销 借记坏账准备 20 万 贷记 100 万，那么差额 80 万计入 资产减值损失还是营业外支出

回答人：chenyiwei
首先建议考虑：为何年初只有 20 万坏账准备计提，但年内全部核销？有无充分证据表明债务人信用状况在这一年内急剧恶化？ 入股这样做是合理的，不构成前期差错，则此处的 80 万元核销的损益影响应计入营业外支出。